---
output: github_document
---

<!-- README.md is generated from README.Rmd. Please edit that file -->

```{r setup, include = FALSE}
knitr::opts_chunk$set(
  collapse = TRUE,
  comment = "#>",
  fig.path = "man/figures/README-",
  out.width = "100%"
)
```
# mkmix

El objetivo de mkmix es un modelo mixto bayesiano, aplicable al caso muy particular de estimación de elasticidad en retail.

## Instalación


Puede instalar la versión de desarrollo [GitHub](https://github.com/) con:

``` r
# install.packages("devtools")
devtools::install_github("ljofre/mkmix")
```
## Example

este es un pequeño ejemplo de como usar la librería para nuestro set de prueba

```{r example}
library(mkmix)
library(knitr)

estimate.mode <- function(x) {
  temp <- density(x)
  temp$x[which.max(temp$y)]
}

data("consumo")

sales.data <- mkmix::get.mkmix.object(data.frame.in = consumo,
                                      fixed.effects = c("PRENSA",
                                                        "TV",
                                                        "CATALOGO"),
                                      random.effect = "RUBRO_MARCA",
                                      log.p = "lP",
                                      log.q = "lQ")

mcmc.sample <- mkmix::constrained.mixed.model.mcmc(n.iter = 10,
                                                   data = sales.data)
```

las estimaciones se obtienen obteniendo la moda de la distribución posterior.

```{r}
ee <- matrix(nrow = ncol(mcmc.sample$chain.eta))
for(i in 1:ncol(mcmc.sample$chain.eta)) {
  ee[i,1] <-estimate.mode(mcmc.sample$chain.eta[,i])
}
```

```{r}
bb <- matrix(nrow = ncol(mcmc.sample$chain.beta))
for(i in 1:ncol(mcmc.sample$chain.beta)) {
  bb[i,1] <-estimate.mode(mcmc.sample$chain.beta[,i])
}
```



las cuales generan los siguientes resultados

``` {r result='asis'}
kable(ee, caption = "estimacion de efectos aleatorios de subrubro marca")
```
 y también 
``` {r result='asis'}

kable(bb, caption = "estimacion de efectos fijos de canales de promoción: intercepto, prensa, tv, catálogo ")
```

se pueden visualizar las cadenas y distribuciones posteriores 

``` {r}
# canera para el segundo efecto fijo (el primero es el intercepto)
plot(mcmc.sample$chain.beta[,2], type='l')
```

``` {r}
# densidad empirita del 4 efecto aleatorio de la pendiente 
den.eta.4.slope <- density(mcmc.sample$chain.eta[,8])
plot(den.eta.4.slope)
```
